臺灣板橋地方法院交通事件裁定　　　　　　　　　　九十三年度交聲字第四七四號
　　原處分機關　交通部公路總局臺北區監理所板橋監理站
　　異　議　人
　　即受處分人　甲○○
右列異議人因違反道路交通管理處罰條例案件，對於交通部公路總局臺北區監理所板
橋監理站民國九十三年四月五日以板監違字第裁四一－Ａ00000000號裁決書
所為之處分，聲明異議，本院裁定如左：
    主  文
原處分撤銷。
甲○○汽車駕駛人，行車速度超過規定之最高時速二十公里以上，處罰鍰新臺幣壹仟
肆佰元，並記違規點數壹點。
    理  由
一、原處分意旨略以：異議人即受處分人甲○○於民國九十二年十二月十日凌晨一時
    十六分許，騎乘車號ＫＥＩ－二八八號重型機車行經臺北市市○○道○○道路（
    林森－金山北路）時，因「行車速限四十公里，經測時速六十九公里，超速二十
    九公里滿二十公理以上」之違規，經移動式雷達測速照相儀器拍得違規照片後，
    經臺北市政府警察局中正第一分局警員掣單逕行舉發，嗣異議人不服提出申訴，
    爰依道路交通管理處罰條例第四十條第一項規定，裁處異議人罰鍰新臺幣貳仟貳
    佰元，並依同條例第六十三條第一項第一款規定，記違規點數壹點等語。
二、異議意旨略以：請仔細看照片，異議人真的沒有違規，卻硬要異議人繳罰鍰，雖
    然金額才一千四百元而已，可是這已經不是錢的問題，而是一種感覺，硬被誣賴
    的感覺，異議人打電話至臺北市政府警察局中正第一分局交通分隊找開單員警王
    敏郎先生，他說機器都有定期檢驗，應該沒有問題，可是這種事也不是不無可能
    ，畢竟它只是一台機器˙˙˙請不要讓異議人再被冤枉了云云。
三、按汽車指在道路上不依軌道或電力架線而以原動機行駛之車輛（包括機器腳踏車
    ），道路交通安全規則第二條第一項有明文規定。次按汽車駕駛人，行車速度，
    超過規定之最高時速者，處新臺幣一千二百元以上二千四百元以下罰鍰；又汽車
    駕駛人違反第四十條第一項者，除依原條款處罰鍰外，並予記違規點數一點，道
    路交通管理處罰條例第四十條第一項及第六十三條第一項第一款分別定有明文。
四、經查：異議人於九十二年十二月十日凌晨一時十六分許，騎乘車號ＫＥＩ－二八
    八號重型機車行經臺北市市○○道○○道路（林森北路－金山北路）時，因「行
    車速限四十公里，經測時速六十九公里，超速二十九公里滿二十公里以上」之違
    規，經移動式雷達測速照相儀器拍得違規照片後，經臺北市政府警察局中正第一
    分局（以下稱：舉發機關）警員填製北市警交大字第Ａ00000000號舉發
    違反道路交通管理事件通知單逕行舉發，嗣異議人不服，分別於九十三年一月十
    二日及同年二月二十五日提出申訴，經舉發機關於九十三年一月三十日及同年三
    月十八日分別以北市警中正一分交字第０九三六０三四九七００號、第０九三六
    ０八一七五００號函函覆均認異議人違規屬實，原處分機關於九十三年四月五日
    以板監違字第裁四一－Ａ00000000號裁決書，裁處異議人罰鍰新臺幣二
    千二百元，並記違規點數一點等情，有前揭通知書影本一份、異議人陳述書影本
    二份、舉發機關函影本二份、裁決書一份附卷可稽。異議人雖執前詞提出異議，
    惟查：本件異議人違規事實既經舉發機關複查後函覆：「查本案（單號：Ａ00
    000000，車號ＫＥＩ－二八八），於違規路段（市○○道○○道路）所裝
    設之移動式雷達測速照相儀器，係於偵測到車輛違規超速行駛時，在千分之一秒
    內採證拍照，致採證照片所顯示之違規車輛距測速照相儀器設置處十公尺內，複
    查採證照片，違規路段雷達測速照相儀器設置處左前方十公尺內僅有車號ＫＥＩ
    －二八八重機車乙部，本分局依法製單舉發無誤」等語，有該機關九十三年一月
    三十日北市警中正一分交字第０九三六０三四九七００號函影本在卷可證，復佐
    以卷附之雷達測速照相儀器拍攝之採證照片，該照片清楚顯示雷達測速照相儀器
    所拍攝違規超速之車輛僅有一部車輛即車號ＫＥＩ－二八八號重型機車，並註明
    該機車於九十二年十二月十日凌晨一時十六分行經該處時速已達六十九公里，均
    足以證明異議人於前揭時、地確有騎乘上開機車超速之違規事實，異議人空言所
    辯，不足採信。本件事證明確，異議人騎乘機車超速二十公里以上之違規事實足
    堪認定。次查：本件舉發違反道路交通管理事件通知單記載之應到案日期為九十
    三年一月十八日前，異議人已於九十三年一月十二日向舉發機關出具陳述書提出
    申訴，有該陳述書影本一份在卷可憑，是依違反道路交通管理事件統一裁罰基準
    表，原處分機關應裁罰異議人最低罰鍰即新臺幣一千四百元，惟原處分機關卻裁
    罰異議人最高罰鍰新臺幣二千二百元，尚有不當。本件異議意旨雖無理由，惟原
    裁決處分既有不當，自應予撤銷，依道路交通管理處罰條例第四十條第一項、第
    六十三條第一項第一款，違反道路交通管理事件統一裁罰基準表，自為裁定裁罰
    異議人如主文第二項所示，以資適法。
五、應依道路交通管理處罰條例第八十七條第二項，道路交通案件處理辦法第二十條
    前段，裁定如主文。
中        華        民        國    九十三    年    四      月  二十六  日
                                    臺灣板橋地方法院交通法庭
            法  官    王復生
右正本證明與原本無異。
如不服本裁定，應於裁定送達後五日內向本院提出抗告狀。
                                        書記官    黃美雲
中      華      民      國    九十三    年     四     月    二十六    日
